【裁判字號】    97,裁,3337
【裁判日期】    970627
【裁判案由】    考試
【裁判全文】
最  高  行  政  法  院  裁  定
                                      97年度裁字第3337號
上  訴  人  甲○○
被 上訴 人  考選部
代  表  人  乙○○
上列當事人間考試事件，上訴人對於中華民國97年2月29日臺北
高等行政法院96年度訴字第1358號判決，提起上訴，本院裁定如
下：
    主  文
上訴駁回。
上訴審訴訟費用由上訴人負擔。
    理  由
一、按對於高等行政法院判決之上訴，非以其違背法令為理由，
    不得為之，行政訴訟法第242條定有明文。依同法第243條第
    1項規定，判決不適用法規或適用不當者，為違背法令；而
    判決有同條第2項所列各款情形之一者，為當然違背法令。
    是當事人對於高等行政法院判決上訴，如依行政訴訟法第24
    3條第1項規定，以高等行政法院判決有不適用法規或適用不
    當為理由時，其上訴狀或理由書應有具體之指摘，並揭示該
    法規之條項或其內容；若係成文法以外之法則，應揭示該法
    則之旨趣；倘為司法院解釋或本院之判例，則應揭示該判解
    之字號或其內容。如以行政訴訟法第243條第2項所列各款情
    形為理由時，其上訴狀或理由書，應揭示合於該條項各款之
    事實。上訴狀或理由書如未依此項方法表明，或其所表明者
    與上開法條規定不合時，即難認為已對高等行政法院判決之
    違背法令有具體之指摘，其上訴自難認為合法。
二、本件上訴人對於高等行政法院判決上訴，係以：按「專門職
    業及技術人員高等考試會計師考試規則」區分一般考生與特
    殊待遇考生應否應試普通科目國文一科，顯違平等原則並危
    及一般考生之工作權與生存權，原判決卻以上開考試規則無
    行政程序第158條第1項事由，其判決顯無理由或矛盾。上訴
    人民國94年國文成績為60分即已及格，原判決以上訴人94年
    未為爭訟救濟，認上訴人主張與本件爭訟無關，為判決無理
    由或矛盾。上訴人94年會計師高考國文科目成績因考試院94
    年5月24日修正會計師考試規則第18條，反受不利益之不公
    現象等語，為其理由。惟查本件上訴人參加95年會計師高考
    ，國文科目成績50分，未達56.2815分及格標準，被上訴人
    以上訴人考試成績及結果通知書予該科目不及格之處分，經
    核並無不合，且原審判決亦已敘明:會計師考試規則，係由
    考試院依據專技人員考試法第14條規定訂定，其性質為法規
    命令。依行為時會計師考試規則第10條及第18條規定，95年
    會計師高考考試科目包括國文，該科成績以達當次考試該科
    目到考者之平均成績為及格。上開會計師考試規則既為法規
    命令，並無行政程序法第158條第1項無效事由，被上訴人自
    得據以為上訴人95年會計師高考國文成績未及格之處分。另
    上訴人所稱其94年會計師高考國文科目成績60分，未達該年
    度國文科目及格分數61.08分，與本件爭訟無關等情甚詳。
    上訴意旨泛稱上訴人普通科目國文一科94年已達及格分數，
    被上訴人應作成錄取上訴人之處分等語，而未具體表明原判
    決有何違背法令，或合於不適用法規、適用法規不當、或行
    政訴訟法第243條第2項所列各款之情形，難認對該判決之如
    何違背法令已有具體之指摘。依首揭說明，應認其上訴為不
    合法。
三、據上論結，本件上訴為不合法。依行政訴訟法第249條第1項
    前段、第104條、民事訴訟法第95條、第78條，裁定如主文
    。
中    華    民    國    97    年    6     月    27    日
                    最高行政法院第一庭
                        審判長法官  鄭  淑  貞
                              法官  林  茂  權
                              法官  侯  東  昇
                              法官  鄭  小  康
                              法官  帥  嘉  寶
以  上  正  本  證  明  與  原  本  無  異
中    華    民    國    97    年    6     月    30    日
                              書記官  郭  育  玎


司法院資訊處製作；財團法人民間司法改革基金會備份。
